# 新旧企业会计准则下企业收到的所得税返还处理

提问人：ci0811 时间：2014-10-15 13:52:39
07 年以前收到的所得税退税返还（比如 06 年收到 100 万退税， 06 年做账的时候计入资本公积吗？）根据老企业会计准则，是否可以计入资本公积呢？还是冲减当期的所得税费用？？？ 如果企业计入了资本公积，到了 07 年以后执行新企业会计准则，是否需要追溯调整至以前年度损益（比如针对 06 年计入资本公积的 100 万是否追溯）？新旧企业会计准则对于这一块的衔接是怎么样的？ 在线求答案。。。急，谢谢大家！！！

回答人：chenyiwei
详见《计学撮要 2011 》中以下内容：
根据财会函[2000]30号和“问题解答一”的规定，财政补贴和税收返还的会计处理都采用收付实现制，具体规定如下： （一）税收返还按照国家规定实行所得税先征后返的公司，应当在实际收到返还的所得税时，冲减收到当期的所得税费用，借记“银行存款”等科目，贷记“所得税”科目。 公司收到的先征后返的消费税、营业税等原记入“主营业务税金及附加”科目的各项税金，应于收到当期冲减“主营业务税金及附加”科目，借记“银行存款”等科目，贷记“主营业务税金及附加”科目。 公司收到的先征后返的增值税，应于实际收到时，计入补贴收入，借记“银行存款”科目，贷记“补贴收入”科目。 另外，对于企业所得税汇算清缴过程中发生的多交所得税退回，不属于政府补助，应当按照财政部、国家税务总局联合发布的《关于执行〈企业会计制度〉和相关会计准则有关问题解答（三）》（财会[2003]29号，通称“问题解答三”）第九问的规定进行会计处理。 （二）政府补贴和拨款 如果政府补贴批准文件明确该补贴仅由公司代为管理并指定用途，不属公司全体股东享有，应将该部分政府补贴直接作为负债处理。 如果政府补贴批准文件明确该补贴由公司全体股东享有，属于国家财政扶持的领域而给予的补贴（税收先征后返和其他另有规定者除外），公司应于实际收到时，计入补贴收入，借记“银行存款”科目，贷记“补贴收入”科目。 如果财政拨款批准文件明确该拨款具有专门用途，如用于技术改造、技术研究等，在该项拨款实际收到时应作为“专项应付款”核算，在项目完成后，应将其形成的资产转入固定资产，同时相应拨款转入“资本公积——拨款转入”。具体会计处理详见财政部“问题解答一”。 二、新企业会计准则体系下的会计处理 （一）基本原则 根据《企业会计准则第16 号——政府补助》的规定，政府补助分为与资产相关的政府补助和与收益相关的政府补助。 与资产相关的政府补助，应当确认为递延收益，并在相关资产使用寿命内平均分配，计入当期损益（营业外收入）。相关资产在使用寿命结束前被出售、转让、报废或发生毁损的，应将尚未分配的递延收益余额一次性转入资产处置当期的损益。 与收益相关的政府补助，应当分别下列情况处理：
（一）用于补偿企业以后期间的相关费用或损失的，确认为递延收益，并在确认相关费用的期间，计入当期营业外收入；（二）用于补偿企业已发生的相关费用或损失的，直接计入当期营业外收入。 政府补助同时满足下列条件的，才能予以确认：（一）企业能够满足政府补助所附条件；（二）企业能够收到政府补助。准则应用指南中进一步说明：只有存在确凿证据表明该项补助是按照固定的定额标准拨付的，如按照实际销量或储备量与单位补贴定额计算的补助，可以按照应收的金额计量。因此，就可对政府补助款项确认“其他应收款”的范围而言，实际上与原《企业会计制度》差异不大。 同时，准则应用指南中还明确：财政拨入的投资补助等专项拨款中，相关政策明确规定作为“资本公积”处理的部分，也属于资本投入的性质。政府的资本性投入无论采用何种形式，均不属于政府补助的范畴。因此，即使在新企业会计准则体系实施之后，也仍然可能出现政府拨款被界定为资本公积而不是计入损益的情况，对此务必注意区分。我们建议，应当首先获取和查阅相关批文，以理解相关的背景信息，在此基础上确定对政府补助或拨款的会计处理方法。
新旧准则衔接时，与政府补助相关的问题采用未来适用法，即原制度下的处理在新准则首次执行日不进行追溯调整。